# 购买方关于存货质量问题扣款的账务处理

提问人：孙 从震 1990410 时间：2023-04-07 14:12:52
@chenyiwei 请教陈版
A公司 1 月向B公司采购原材料含税价 113 万元（进项税 13 万），A公司已经取得发票，原材料已经入库并部分领用， 3 月双方协商一致，因质量原因扣除 26 万，即A公司只需支付B公司 93 万，发票以 1 月为准不做其他处理。因存货收发存中，与其他供应商的物料混在一起，所以无法明确区分该部分原材料被领用占比，已领用部分的在制占比、形成产成品占比、已销售的占比。综上，A公司处理如下： 1 月采购入库借：原材料 100 万 应交税费-应交增值税-进项税 13 万 贷：应付账款 113 万
3 月协商质量扣款 26 万，其中增值税 3 万。如截止 3 月原材料都未领用，则借：应付账款 26 万 贷：原材料 23 万应交税费-应交增值税-进项税 3 万
问题：如果 1 月原材料入库后，截止 3 月原材料已经部分被领用生产、入库、成品销售，且无法知道对应占比，且 1月发票不变， 26 万应如何做会计处理？

回答人：chenyiwei
如果 1 月原材料入库后，截止 3 月原材料已经部分被领用生产、入库、成品销售，且无法知道对应占比，且 1 月发票不变，但无法跟踪对应的实物流向的，则一般做法是根据通常情况下货物的周转率和流转周期，确定对应原材料截至期末有多少已转为产成品并对外销售，据此确定应调整期末存货账面价值和本期销售成本的金额。

提问人：孙 从震 1990410 时间：2023-05-06 15:32:26
再请教下陈老师：
如果是量产产品，周转率和流转周期的计算相对容易。如果是非标制造或者需要终验的专用设备，有没有相对简便且合理的方法计算？

回答人：chenyiwei
这种情况可能只有个别认定法来识别了。